臺灣高等法院臺南分院刑事裁定
111年度抗字第336號
抗  告  人  
即受刑人    李宗祐

上列抗告人即受刑人因定應執行刑案件，不服臺灣嘉義地方法院
111年度聲字第160號中華民國111年3月31日裁定（聲請案號：臺
灣嘉義地方檢察署111年度執字第266號）提起抗告，本院裁定如
下：
    主  文
抗告駁回。
    理  由
一、抗告意旨略以：連續犯規定廢除後，回歸數罪併罰，致本案
    適用數罪併罰而使刑罰過重，致輕重不合理，原審對抗告人
    之裁量刑參酌其所提出之臺灣新北地方法院、臺灣高等法院
    、臺灣高等法院臺中分院、最高法院、臺灣嘉義地方法院之
    判決、裁定（各案號詳聲請狀）所定執行刑，酌減之比例相
    差甚多，且定應執行刑應有其外部界限範圍，數罪併罰之定
    應執行刑，若過度評價，應有違罪刑相當原則，抗告人如附
    表所示各罪，原審定應執行刑10年，減輕之幅度過低，違反
    比例原則及公平正義原則，應嫌過重，抗告請予抗告人有悔
    過向上、更生自新之機會，撤銷原裁定，並為公平裁定云云
二、原裁定意旨略以：受刑人即抗告人李宗祐因違反毒品危害防
    制條例等罪，先後判決確定如附表所示之刑，臺灣嘉義地方
    檢察署檢察官(下稱聲請人)，聲請原審法院依刑法第53條、
    第51條第5款定其應執行刑，原審法院以受刑人如附表所示
    各罪，均在最先判決確定之前所犯，其中附表編號1-3所示
    各罪，前經原審法院以109年度訴字第343號定應執行有期徒
    刑3年確定；附表編號4-6前經原審法院以110年度訴字第36
    號定應執行有期徒刑8年2月確定，另其中編號7之罪為得易
    科罰金之罪，但此經受刑人具狀請求聲請人向法院合併聲請
    定應執行刑，聲請人向犯罪事實最後判決法院即原審法院，
    聲請定應執行刑，並無不合，就附表所示各罪，所處有期徒
    刑部分，定應執行刑有期徒刑10年等旨。
三、按裁判確定前犯數罪者，併合處罰之；又數罪併罰，有2 裁
    判以上宣告多數有期徒刑者，於各刑中之最長期以上，各刑
    合併之刑期以下，定其應執行之刑期，但不得逾30年，刑法
    第50條第1 項前段、第51條第5 款、第53條定有明文。而數
    罪併罰有二裁判以上，定其應執行刑之案件，法院所為刑之
    酌定，固屬自由裁量事項，然對於法律之內、外部界限，仍
    均應受其拘束。且定應執行刑，乃別於刑法第57條針對個別
    犯罪之特別量刑程序，係對犯罪行為人及其所犯各罪之總檢
    視，其裁量權之行使，應兼衡罪責相當及特別預防之刑罰目
    的，具體審酌行為人所犯各罪反應出之人格、犯罪傾向，並
    審酌整體犯罪過程之各罪關係（例如各行為彼此間之關聯性
    《數罪間時間、空間、法益之異同性》、所侵害法益之專屬性
    或同一性、數罪對法益侵害之加重效應等）等情狀綜合判斷
    ，倘裁量結果未逾法定範圍，且符合上開罪責相當原則之法
    規範目的，而無濫權情形者，自無違法可言。
四、經查，抗告人業已表明就附表所示得、不得易科罰金之罪，
    請求檢察官聲請定應執行刑，且就附表所示各罪定應執行刑
    之刑度，表示無意見，有臺灣嘉義地方檢察署請求定應執行
    刑調查表、原審定應執行案件傳真回覆函在卷可查。審酌抗
    告人正值壯年，如附表所示各罪均非偶發性犯罪，所犯販賣
    第二級毒品對於毒品擴散有不良影響；所犯施用第二級毒品
    犯行，則屬危害自我健康行為，但對社會風氣與治安有潛在
    影響。衡量抗告人之責任與整體刑法目的及相關刑事政策等
    情，本院認原審以抗告人所犯如附表所示各罪，經檢察官聲
    請定應執行刑，於審核全案後，依刑法第51條所定限制加重
    原則，及多數犯罪責任遞減原則，酌定附表所示各罪，定應
    執行刑為有期徒刑10年，核均未逾越法律裁量之內部界限或
    外限界限，亦無濫用裁量權而有違比例原則、平等原則、責
    罰相當原則等法律內部抽象價值界限，而使抗告人受有更不
    利益之情事，應無不當。
五、綜上，原審就附表各罪所定之應執行刑，核未逾越法律裁量
    之內部界限或外限界限，且無濫用裁量權而有違比例原則、
    平等原則、責罰相當原則等法律內部抽象價值界限，而使抗
    告人受有更不利益之情事，亦與刑法第51條所定限制加重原
    則，及多數犯罪責任遞減原則無違。抗告人援引他案判決或
    裁定，指摘原審就此部分所定之應執行刑違反「平等原則」
    、「比例原則」，應屬過重，然個案情節不同，本院不受其
    他案件之拘束；且觀諸抗告人如附表所示各罪，其合併刑期
    達68年7月（外部界限），其中附表編號1-3所示各罪，經原
    審法院以109年度訴字第343號判決定應執行有期徒刑3年確
    定；附表編號4-6經原審法院以110年度訴字第36號判決定應
    執行有期徒刑8年2月確定，加計附表其他未被定應執行刑部
    分，其刑期達49年9月（此為內部界限），原審就抗告人附
    表所示各罪定應執行刑有期徒刑10年，實屬輕縱，實難認有
    何過重情事，且未逾法律裁量之內部界限與外部界限，核與
    前述抗告人所指之法律原則無違，故本件抗告人抗告指摘原
    裁定就附表所示各罪所定之應執行刑過重，此部分抗告為無
    理由，應予駁回。
據上論斷，依刑事訴訟法第412條規定，裁定如主文。
中　　華　　民　　國　　111 　年　　4 　　月　　28　　日
                  刑事第五庭    審判長法　官  蔡廷宜
                                      法　官  翁世容
                                      法　官  林坤志
以上正本證明與原本無異。
如不服本裁定，應於收受本裁定後五日內向本院提出抗告狀。
　　　　　　　　　　　　　　　　　　　書記官  凌昇裕
中　　華　　民　　國　　111 　年　　4 　　月　　28　　日